臺灣桃園地方法院刑事判決
                                    109年度訴字第109號
公  訴  人  臺灣桃園地方檢察署檢察官
被      告  邱顯清



上列被告因誣告案件，經檢察官提起公訴（108年度偵緝字第165
7號），本院判決如下：
    主  文
乙○○教唆犯誣告罪，處有期徒刑肆月。
    事  實
一、乙○○明知戊○○未於民國106年8月1日至106年9月15日，在桃
    園市○○區○○路000號46弄12號，對其當時之女友甲○○（所犯
    誣告罪，業經本院108年度簡字第166號判決處有期徒刑2月
    確定）為恐嚇及強制性交等犯行，且未於106年10月20日，
    在桃園市○○區○○○街00號14樓之2工地附近，將甲○○推進戊○○
    所駕駛之自小客車內，對甲○○為強制性交等犯行，亦明知丁○○並未於106年5月15日至106年9月15日，在桃園市○○區○○路
    000巷00弄00號，對甲○○為恐嚇及強制性交等犯行，竟意圖
    使戊○○、丁○○受刑事處分，基於教唆誣告之犯意，於106年1
    0月20日至同年月26日以前之某日，在桃園市某處，教唆甲○○誣指戊○○、丁○○有前開犯行，並駕車搭載甲○○前往報案。
二、甲○○因受乙○○之教唆，並慮及其與乙○○交往期間曾另受乙○○
    傷害，竟意圖使戊○○、丁○○受刑事處分，基於誣告之犯意，
    於106年10月26日0時許，經乙○○駕車搭載至桃園市政府警察
    局龍潭分局聖亭派出所（下稱聖亭派出所），向該管公務員
    之員警報案，誣指戊○○、丁○○對其為上開恐嚇及強制性交等
    不實事項。
    理  由
一、證據能力部分：
  ㈠按被告以外之人於審判外之陳述，雖不符刑事訴訟法第159條
    之1至第159條之4之規定，而經當事人於審判程序同意作為
    證據，法院審酌該言詞陳述或書面陳述作成時之情況，認為
    適當者，亦得為證據；當事人、代理人或辯護人於法院調查
    證據時，知有第159條第1項不得為證據之情形，而未於言詞
    辯論終結前聲明異議者，視為有前項之同意，刑事訴訟法第
    159條之5定有明文。本判決下列認定事實所引用之被告以外
    之人於審判外所為之供述證據（包含人證與文書證據），檢
    察官、被告乙○○對於證據能力均未爭執，迄言詞辯論終結前
    亦未聲明異議（見訴字卷一，第118頁；訴字卷二，第54至5
    5頁；訴字卷三，第261至266頁），本院審酌上開證據資料
    製作時之情況，無違法、不當或顯不可信之狀況，認為以之
    作為證據為適當，均得作為證據。
  ㈡本判決下列認定事實所引用之非供述證據，無證據證明係公
    務員違背法定程序取得之證據，且與本案待證事實具有自然
    之關聯性，均得作為證據。　　
二、認定事實所憑之證據及理由：
  ㈠訊據被告固坦承其於106年間與甲○○交往並同居，有於事實欄
    二所載之時間，駕車搭載甲○○至聖亭派出所，由甲○○向員警
    報案並對戊○○、丁○○提出妨害性自主等告訴，而其本人嗣亦
    至其他派出所製作筆錄，及其與甲○○交往期間曾毆打甲○○等
    情不諱，惟矢口否認有本案犯行，辯稱：我和戊○○、丁○○是
    朋友，戊○○、丁○○會到我家，甲○○和我住一起；有一天我工
    作回來後，看到房子快要燒掉了，因為甲○○在煮東西火沒有
    關，然後我看到甲○○全身脫光躺在床上，我就問甲○○，甲○○
    說他喝了戊○○、丁○○還有另一個人帶來的飲料後，就迷迷糊
    糊了，我就跟甲○○說要怎麼處理要他自己看著辦，甲○○就決
    定去派出所提告，我就帶甲○○去，我們是事情發生後差不多
    1個禮拜後去派出所的；我打甲○○，是因為我發現甲○○有安
    非他命，我要問他東西哪裡來的，我才打他，還有做一些奇
    奇怪怪的事情，要講不講，就被我趕出去等語。經查：
　㊀甲○○意圖使戊○○、丁○○受刑事處分，基於誣告之犯意，於106
    年10月26日0時許，至聖亭派出所，向該管公務員之員警報
    案，誣指戊○○、丁○○對其為如事實欄一所載之恐嚇及強制性
    交等不實事項等情，業據證人甲○○以被告身分於偵訊及本院
    準備程序時坦承不諱（見107年度偵緝字第2492號卷，第22
    、25至26頁；108年度偵緝字第1657號卷，第63至65頁），
    並有證人甲○○於警詢之證述、證人戊○○於警詢及偵訊時之證
    述、證人丁○○於偵訊時之證述及內政部警政署刑事警察局10
    7年1月16日刑生字第1068025157號鑑定書在案可憑（見106
    年度偵字第30505號卷，第4至9、16至19、67至68、117至11
    8、120至121頁），復有臺灣桃園地方檢察署檢察官106年度
    偵字第30505號不起訴處分書、本院108年度簡字第166號簡
    易判決暨所附起訴書在卷可佐（見106年度偵字第30505號卷
    ，第123至124頁；訴字卷二，第37至41頁），此部分之事實
    ，首堪認定。
　㊁證人甲○○於偵訊時證稱：當時我與乙○○住○○○○○路000巷00弄0
    0號，時間大概是106年10、11月間，乙○○跟我說如果我不去
    報案，要對我家人不利，那段期間乙○○天天打我，我不知道
    他為什麼要我誣告丁○○、戊○○，他應該是精神上有問題，常
    常會自己聯想一些事情，誣賴我一些我沒有做的事；報案時
    乙○○有跟我去，是他逼我去警察局，是他帶我去警察局，當
    時警察也有對他做筆錄，他就是咬定我跟他朋友之間有發生
    什麼事；我有在丁○○面前承認是被乙○○暴力脅迫才去誣賴丁○○，但丁○○沒有看到乙○○打我等語（見107年度偵緝字第249
    2號卷，第25至26頁）。再查：
　⒈證人甲○○於106年10月1日及107年5月9日，曾分別因受有「腦
    震盪、左手臂、右膝及左小腿瘀青」等傷害（病患主訴：被
    同居人拳打腳踢）、「頭皮挫傷、大腿挫傷」等傷害（病患
    主訴：被男友毆打）至國軍桃園總醫院急診等情，有衛生福
    利部中央健康保險署保險對象門診申報紀錄明細表、國軍桃
    園總醫院急診病歷及行動拍攝影像在卷可稽（見訴字卷三，
    第13、27至34頁；107年度偵緝字第2492號卷，第31至40頁
    ），是證人甲○○前揭所證其因受被告之教唆，並慮及交往期
    間曾另受被告傷害，方經被告載至派出所誣指戊○○、丁○○對
    其為強制性交等不實事項等情，應非無稽。
　⒉證人丁○○於107年7月2日偵訊時證稱：我認識乙○○，去過乙○○
    家，與乙○○同居女友（即甲○○）私下沒往來；乙○○約我去他
    家談跟他同居女友發生性行為的事情，當時是我朋友葉青雄
    載我過去，乙○○家裡有另外2名我不認識的人，我當場跟乙○○同居女友甲○○對質，甲○○當場承認是遭乙○○暴力脅迫才誣
    賴我對他強制性交，甲○○本來說我跟他約了2次在汽車旅館
    發生性行為，在場朋友就有人提出要調汽車旅館的監視畫面
    ，甲○○聽了後才說這些事情是他編出來的，當下乙○○就對甲○○很兇的說他們的事情等等處理，乙○○就過來跟我說對不起
    ，甲○○當時當著乙○○的面說因為乙○○對他很兇，他才順著乙○○的意思說，但其實都是編出來的等語（見106年度偵字第3
    0505號卷，第120至121頁），核與證人甲○○前揭於偵訊時所
    證「我有在丁○○面前承認是被乙○○暴力脅迫才去誣賴丁○○，
    但丁○○沒有看到乙○○打我」等語相符。至證人丁○○於111年1
    1月1日本院審判中雖證稱：（問：〈提示106年度偵字第3050
    5號卷第120頁反面，並告以要旨〉你說「我當場跟乙○○的同
    居女友對質，他同居女友當場承認是被乙○○暴力脅迫，她才
    誣賴我對她強制性交」當時甲○○有跟你說她是被被告暴力脅
    迫才誣賴你嗎？）這我不清楚，甲○○只是當面有承認說我沒
    有約她去汽車旅館等語（見訴字卷三，第260頁），核其此
    部分所述，與其先前所證相牴觸，衡以證人丁○○嗣於本院審
    判中作證時，距離事發時間已相隔4、5年之久，期間自有因
    記憶等因素，致其嗣後所述與先前所證有前後不一之情，佐
    以其先前於偵訊時所證之時間接近事發時間，記憶自較為鮮
    明，且其嗣於本院審判中就上情亦僅泛稱「這我不清楚」等
    語，是其所述前後不一之部分，自當以其前於107年7月2日
    偵訊時所證之內容為可採，而可佐證人甲○○前揭所證其因受
    被告之教唆，並慮及交往期間曾另受被告傷害，方經被告載
    至派出所誣指戊○○、丁○○對其為強制性交等不實事項等情，
    應屬可採。
　⒊證人戊○○於107年7月2日偵訊時（未與證人丁○○同庭）亦證稱
    ：我跟乙○○是朋友，但我跟乙○○的同居人（即甲○○）不熟，
    乙○○不在時我不曾去他家，乙○○每次懷疑他的同居人跟其他
    人搞在一起，會對他的同居人拳腳相向，會拿東西打他，逼
    他承認跟別的男人發生關係，我也曾經勸過乙○○不要每次朋
    友在時，就拿這些出來在朋友面前講，後來我就慢慢疏遠他
    ，結果他就認為我做賊虛心等語（見106年度偵字第30505號
    卷，第117至118頁），可徵證人甲○○前揭所證其因受被告之
    教唆，並慮及交往期間曾另受被告傷害，方經被告載至派出
    所誣指戊○○、丁○○對其為強制性交等不實事項等情，應堪採
    信。
　㊂被告本案前揭所辯，就其事後如何知悉戊○○、丁○○對甲○○為
    強制性交等節，亦與其先前於另案（即甲○○告訴戊○○、丁○○
    妨害性自主等乙案）警詢時所證：我是2、3個月前感覺我同
    居人甲○○行為舉止跟往常不一樣，變得比較情緒化、悶悶不
    樂，比較常跟我吵架，也發現她的手或腳上有瘀青，只要我
    朋友來家裡找我，她都躲在房間不太出來，我有試著去詢問
    她，也懷疑她是不是外面另外有喜歡的人，但她都說沒事，
    平時也幾乎都在家，後來在9月中的某一天，她突然跑出門
    一整個早上，回家時我問她去哪，當時她說跟姪子出門，因
    為她態度和以往差很多已經一段時間了，所以當下我不信，
    就不停逼問她到底怎麼了，後來她才表示大約在4、5月的某
    天，我的朋友丁○○趁我外出工作不在家時，找理由進入屋内
    性侵我同居人，還恐嚇她如果把事情跟我講的話就要對她不
    利，我同居人因為害怕所以都不敢告訴我，後來我有打電話
    給丁○○想要他出面對質，但他都不接，我請丁○○的朋友去找
    他出來，大約過了1個禮拜過後丁○○才出面，對質的時候我
    同居人有承認，但是丁○○還是不承認，後來丁○○和其他朋友
    就先離開，之後我同居人才把所有事情告訴我，那時候我才
    知道戊○○也有對我同居人性侵；我只知道戊○○性侵的時間比
    丁○○晚，最近的一次聽我同居人陳述是10月20日，我和同居
    人去桃園市○○區○○○街00號14樓之2的工地工作，中午我們一
    起回家吃午餐，吃完返回工地時，因為我要將車停放在附近
    停車場，就叫我同居人先下車走過去工地，後來我回到工地
    又工作了一段時間，發現已經過了1個小時我同居人還沒回
    來，就撥打她的手機但是關機，後來終於打通，我同居人稱
    自己迷路，我認為她說謊，逼問她才告訴我她在走回工地的
    路上遭戊○○強拉上車並在車內性侵等語，顯不相符（見106
    年度偵字第30505號卷，第26至27頁），是其前揭所辯，已
    難採信。況依被告前於另案警詢時之所證，於甲○○至派出所
    對戊○○、丁○○提出妨害性自主等告訴之前，丁○○與甲○○已曾
    經被告之要求而當面對質，參以證人丁○○、甲○○前揭所證，
    被告於其等當面對質後，已知悉丁○○並未對甲○○為恐嚇及強
    制性交等行為，詎其嗣仍駕車搭載甲○○至聖亭派出所，由甲○○向員警報案並對戊○○、丁○○提出妨害性自主等告訴，而其
    本人亦至其他派出所製作筆錄並陳述如上，更徵其確有證人
    甲○○前揭所證教唆誣告之犯行。
　㈡綜上，本案事證明確，被告前揭所辯，並不可採，其犯行堪
    以認定，應依法論科。
三、論罪科刑：
　㈠核被告所為，係犯刑法第29條第1項、第169條第1項之教唆誣
    告罪，依其所教唆之罪處罰之。
　㈡爰以行為人之責任為基礎，審酌被告明知為不實事項，竟教
    唆甲○○誣指戊○○、丁○○涉有恐嚇及強制性交等罪嫌，危害國
    家司法權行使之公正性，不僅浪費司法資源，更致使戊○○、
    丁○○有遭受刑事處罰之危險，犯後又矢口否認，所為應予非
    難，並兼衡其本案犯罪之動機、目的、所受刺激、手段，與
    甲○○、戊○○、丁○○之關係，丁○○對於被告科刑之意見（見訴
    字卷三，第261頁；甲○○、戊○○經本院傳喚未到），其素行
    所彰顯之品行（參見卷附臺灣高等法院被告前案紀錄表）及
    自陳之職業、學歷及家庭經濟狀況（見108年度偵緝字第165
    7號卷，第11頁）等一切情狀，量處如主文所示之刑，以示
    懲儆。
　㈢公訴意旨固以「被告前因公共危險案件，經臺灣桃園地方法
    院以106年度審交易字第447號判決判處有期徒刑2月確定，嗣
    於107年1月16日易科罰金執行完畢」乙情，認被告於受徒刑之執
    行完畢後，5年以內故意再犯本件有期徒刑以上之罪，為累
    犯，應依刑法第47條第1項之規定加重其刑。然因上開前案
    與本案之犯罪型態不同，犯罪之動機、手段有間，且該前案
    紀錄既屬刑法第57條第5款所定「犯罪行為人之品行」之科
    刑輕重審酌事項，業經本院併同其他前案紀錄衡酌如上，依
    重複評價禁止原則，爰不就公訴意旨所認累犯加重其刑等節
    再予論斷，附此敘明。
據上論斷，應依刑事訴訟法第299條第1項前段，判決如主文。
本案經檢察官丙○○提起公訴並到庭執行職務。
中　　華　　民　　國　　111 　年　　12　　月　　20　　日
                  刑事第十一庭  審判長法  官  潘政宏
                                      法  官  蔡旻穎
                                      法  官  翁健剛
以上正本證明與原本無異。
如不服本判決應於收受判決後20日內向本院提出上訴書狀，並應
敘述具體理由。其未敘述上訴理由者，應於上訴期間屆滿後20日
內向本院補提理由書(均須按他造當事人之人數附繕本)「切勿逕
送上級法院」。 
　　　　　　　　　　　　　　　        書記官　鄭雨涵
中　　華　　民　　國　　111 　年　　12　　月　　20　　日
論罪科刑法條：
中華民國刑法第29條（教唆犯及其處罰）
教唆他人使之實行犯罪行為者，為教唆犯。
教唆犯之處罰，依其所教唆之罪處罰之。

中華民國刑法第169條（誣告罪）
意圖他人受刑事或懲戒處分，向該管公務員誣告者，處7年以下
有期徒刑。
意圖他人受刑事或懲戒處分，而偽造、變造證據，或使用偽造、
變造之證據者，亦同。